臺灣高等法院臺中分院刑事裁定
110年度聲字第2021號
聲  請  人  
即  被  告  李正淳



上列聲請人即被告因強盜案件（本院110年度上訴字第290號），
聲請具保停止羈押案件，本院裁定如下：
    主  文
聲請駁回。
    理  由
一、按案件在第三審上訴中，而卷宗及證物已送交該法院者，刑
    事訴訟法第121條第1項之處分、羈押、其他關於羈押事項及
    同法第93條之2至第93條之5關於限制出境、出海之處分，由
    第二審法院裁定之，同法第121條第2項定有明文。聲請人即
    被告（下稱被告）李正淳之案件既在最高法院上訴中，則有
    關聲請具保停止羈押之處分，自應由第二審法院即本院依法
    裁定之，合先敘明。
二、聲請意旨略以：被告李正淳遭羈押後已深刻反省，考量被告
    李正淳於警詢、偵查時，坦承犯行之態度，並與被害人和解
    ，實無任何閃躲司法制裁之心態，應無逃亡之必要，且本案
    相關事證已調查完畢，予以停止羈押改為具保處分，應無妨
    害日後審判進行之虞，應無繼續羈押必要。又祖母重症，至
    今未知被告李正淳所犯之罪行，每日口中叨唸想見被告李正
    淳之語不絕，憶起兒時祖母恩養之情，心中無比難受，懇請
    鈞院考量被告李正淳家庭現狀，准予具保停止羈押等語。
三、經查：
  ㈠本件被告李正淳與同案被告共4人因強盜等案件，前經臺灣臺
    中地方法院109年度訴字第1926號有罪判決，判處有期徒刑8
    年，再經本院109年度上訴字第290號判決上訴駁回，被告李
    正淳等人不服，上訴最高法院。經本院於110年8月3日代最
    高法院訊問被告李正淳等人後，認為其等犯罪嫌疑重大，而
    有刑事訴訟法第101條第1項第3款情形，非予羈押，顯難進
    行審判、執行，而有羈押之必要，裁定自同日起執行羈押在
    案，有本院訊問筆錄、押票附卷可參。
　㈡羈押被告的目的，其本質在於確保訴訟程序得以順利進行，
    或為確保證據存在與真實，或為確保嗣後刑罰執行，而對被
    告所實施剝奪其人身自由的強制處分。被告有無羈押之必要
    ，法院僅須審查被告犯罪嫌疑是否重大，有無羈押原因，以
    及有無賴羈押以保全偵審或執行之必要，由法院就具體個案
    情節予以斟酌決定，如就客觀情事觀察，法院許可羈押裁定
    或延長羈押裁定，在目的與手段間之衡量並無明顯違反比例
    原則情形，即無違法或不當可言。再按刑事被告經訊問後，
    認有法定羈押原因，於必要時得羈押之，所謂必要與否或執
    行羈押後，有無繼續之必要，仍許法院斟酌訴訟進行程度及
    其他一切情事而為認定，除有刑事訴訟法第114條各款所列
    情形之一不得駁回者外，准許與否，該管法院有自由裁量之
    權，衡非被告所得強求（最高法院91年度台抗字第456號裁
    定意旨參照）。本院審酌被告李正淳等4人所犯加重強盜等
    罪，業經其等坦承不諱，並經證人證述在卷，暨有相關證據
    扣案可佐，足認犯罪嫌疑確屬重大；又被告李正淳經原審法
    院有罪判決判處有期徒刑8年，並經本院於110年5月20日判
    決上訴駁回，而趨吉避凶、脫免刑責、不甘受罰乃基本人性
    ，有事實足認有逃亡之虞，再參酌被告李正淳所為加重強盜
    罪，危害社會治安甚鉅，為確保訴訟程序順利進行，使國家
    刑罰權得以實現，以維持重大之社會秩序及增進重大之公共
    利益，非予羈押，難以確保審判及將來若為有罪判決確定後
    之刑罰執行程序進行。若以命被告提出相當保證金，並限制
    住居、限制出境（海），及定期向轄區派出所報到等侵害較
    小之手段，不僅不足以確保審判或執行程序之順利進行，亦
    難認符合比例原則，仍認有羈押被告李正淳之必要。
　㈢至於聲請意旨所稱祖母重症等情，此係被告李正淳第3次持相
    同理由向本院聲請具保停止羈押，惟本院於歷次裁定一再向
    被告闡明以刑事訴訟程序關於被告羈押之執行，係為確保國
    家司法權對犯罪之追訴處罰及保障社會安寧秩序而採取之必
    要手段，與被告家庭生活之圓滿，難免衝突，無法兩全，被
    告李正淳實應尋求其他親友或相關社會福利機構協助，此部
    分核與被告李正淳是否具備羈押事由與羈押必要性之法律判
    斷無涉。另再次敘明，按被告之祖父母、父母、配偶之父母
    、配偶、子女或兄弟姊妹喪亡時，得經看守所長官核准戒護
    返家探視，並於二十四小時內回所；其在外期間，予以計算
    羈押日數。被告因重大或特殊事故，有返家探視之必要者，
    經報請監督機關核准後，準用前項之規定，羈押法第23條第
    1項、第2項定有明文。若被告李正淳有如其聲請意旨所載返
    家探視必要之情形屬實，得依上開規定向權責機關提出申請
    ，由權責機關依法辦理之。
四、綜上所述，本院經核被告李正淳犯罪情節，審酌其所涉犯罪
    事實對社會侵犯之危害性及刑罰權遂行之公益，與被告人身
    自由之私益，兩相利益衡量後，認仍有羈押被告李正淳之必
    要，且合乎比例原則。此外，本件復無刑事訴訟法第114條
    各款所列不得駁回具保停止羈押聲請之事由。從而，本院審
    酌上情認羈押原因尚未消滅，非具保停止羈押所能替代，被
    告李正淳仍有繼續羈押之必要，聲請具保停止羈押，仍難准
    許，應予駁回。
五、據上論斷，應依刑事訴訟法第220條，裁定如主文。 
中　　華　　民　　國　　110 　年　　8 　　月　　10　　日
           刑事第六庭    審判長法　官  唐  光  義
　　　　　　　　　　　　　　   法　官  劉  柏  駿 
　　　　　　　　　　　　       法　官  許  冰  芬                          
以上正本證明與原本無異。     
如不服本裁定，應於收受送達後5日內向本院提出抗告書狀(須附
繕本)。
                               書記官  陳  怡  芳

中　　華　　民　　國　　110 　年　　8 　　月　　10　　日